臺灣高等法院臺中分院刑事判決　　　　　　　　　九十一年度上易字第一四二二號
　　上　訴　人
　　即　被　告　乙○○
右上訴人因重利案件，不服台灣台中地方法院九十一年度易字第一一四三號，中華民
國九十一年五月二十八日第一審判決（起訴案號：台灣台中地方法院檢察署九十一年
度偵字第二三七八號），提起上訴，本院判決如左：
　　主      文
上訴駁回。
    事實及理由
一、本案經本院審理結果，認第一審判決認事用法及量刑均無不當，應予維持，並引
    用第一審判決書記載之事實、證據及理由（如附件）。
二、上訴人即被告（以下簡稱為被告）乙○○上訴意旨指摘原判決量刑過重，並無理
    由，應予駁回。又以本件被告犯罪之方式（在報紙上刊登廣告）而言，尚難認其
    並無再犯之虞，故不宜宣告緩刑，併此敘明。
三、被告經本院合法傳喚而無正當理由不到庭，爰不待其陳述逕行判決。
四、據上論斷，應依刑事訴訟法第三百七十三條、第三百六十八條、第三百七十一條
    ，判決如主文。
本案經檢察官甲○○到庭執行職務。
中      華      民      國　    九十一     年     八      月    三十　　日
　                              臺灣高等法院臺中分院刑事第八庭
                                      審判長法  官  羅　得　村
                                      　　　法　官  陳  毓  秀
                                      　　　法　官　劉　榮　服
右正本證明與原本無異。
不得上訴。
　　　　　　　　　　　　　　　　　　　　　　書記官  陳　俞　豪
中      華      民      國　    九十一     年     九      月     二 　　日
                                                                        Ｒ
台灣台中地方法院刑事判決                        九十一年度易字第一一四三號
    公  訴  人  台灣台中地方法院檢察署檢察官
    被      告  賴本添  男三十三歲( 民國○○○年○月○○日生)
                        住台中市○區○○路一段九十一巷一０號
                        身分證：Ｂ一二七三四三六號
                乙○○  男三十三歲( 民國○○○年○月○○○日生)
                        住彰化縣彰化市○○街六十六巷二十四號
                        身分證：Ｎ一二四二三五四七號
右列被告因重利案件，經檢察官提起公訴（九十一年度偵字第二三七八號），本院判
決如左：
    主  文
賴本添、乙○○共同乘他人急迫貸以金錢，而取得與原本顯不相當之重利，賴本添處
有期徒刑陸月，乙○○處有期徒刑伍月，如易科罰金，均以參佰元折算壹日。
如附表所示之本票沒收。
    事  實
一、賴本添於民國（下同）八十八年間曾因重利案件，經本院判處有期徒刑八月，緩
    刑三年，於八十九年六月十日確定，現仍於緩刑期間，猶不知悔改，復與乙○○
    共同基於重利之犯意聯絡，自九十年十二月初某日起，以在自由時報刊登「五千
    至三萬借你使用，洽高老師，電話0000000000」之廣告方式，乘人急
    迫之際，招攬不特定人向其借款，而取得與原本顯不相當之重利。其貸款方式為
    借款人簽發本票作為擔保，利息以十天為一期，每新台幣（下同）一萬元利息二
    千元，嗣於九十年十二月六日下午二時許，在台中市北屯區修齊巷一一八弄六十
    一號三樓，利用丙○○因經商失敗，需款急迫之機會，貸以二萬元，約定借期十
    天，利息四千元，並先預扣第一期利息四千元，丙○○則簽發如附表所示之本票
    及將其所有國民身分證、戶口名簿交付作為擔保，實際自賴本添、乙○○處取得
    一萬六千元，換算利率高達年息百分之七百二十，迄九十一年一月止賴本添及乙
    ○○已自丙○○處收取五期合計二萬元之利息，而取得與原本顯不相當之重利。
    迨於同年一月二十八日，丙○○因不堪沈重利息，乃向警方報案，並由丙○○與
    賴本添、乙○○聯絡，相約於同日下午三時四十分許，在台中市○○路與信義南
    街口，清償本金及利息，屆期經賴本添、乙○○依約至上開地點時，為埋伏警員
    當場查獲，並扣得丙○○所有交付之國民身分證、戶口名簿各乙張（已發還）及
    其等因犯罪所得由丙○○簽發交付如附表所示之本票。
二、案經丙○○訴由台中市警察局第三分局報請台灣台中地方法院檢察署檢察官偵查
    起訴。
    理    由
一、前開犯罪事實，業據被告賴本添、乙○○迭於警訊、偵查中及本院審理時均坦承
    不諱，核與告訴人丙○○於警訊、偵查中指訴之情節相符，並有員警職務報告、
    物保管收據各乙紙附卷及如附表所示之本票扣案可資佐證。事證明確，被告二
    人犯行均堪認定。
二、核被告賴本添、乙○○所為，均係犯刑法第三百四十四條之乘他人急迫貸以金錢
    ，而取得與原本顯不相當之重利罪。被告二人就上開犯行，有犯意之聯絡及行為
    之分擔，應論以共同正犯。爰審酌被告賴本添有重利前科及被告二人犯罪之動機
    、目的、所生危害與犯罪後坦承犯行等一情切狀，各量處如主文所示之刑，並均
    諭知易科罰金之折算標準，以資懲儆。又扣案如附表所示之本票係被告二人因犯
    罪所得之物，依法併予宣告沒收。
三、據上論斷，應依刑事訴訟法第二百九十九條第一項前段、刑法第二十八條、第三
    百四十四條、第四十一條第一項前段、第三十八條第一項第三款，罰金罰鍰提高
    標準條例第一條前段、第二條，判決如主文。
中      華      民      國     九十一     年     五     月    二十八    日
                                       台灣台中地方法院刑事第三庭
                                           法  官  朱  光  國
右正本證明與原本無異。
如不服本判決，應於判決送達後十日內向本院提出上訴狀( 應附繕本 )，上訴於臺灣
高等法院臺中分院。
                                           書記官
中      華      民      國     九十一     年     五     月    二十九    日
刑法第三百四十四條：
乘他人急迫、輕率或無經驗貸以金錢或其他物品，而取得與原本顯不相當之重利者，
處一年以下有期徒刑、拘役或科或併科一千元以下罰金。
附表：本票
編號   發票人    票面金額      發票日      到期日        本票號碼     備註
                 （新台幣）
１     丙○○     六萬元     九十年十一月    無     00000000
                                                                        Ａ
